【裁判字號】    98,上訴,4105
【裁判日期】    981230
【裁判案由】    詐欺
【裁判全文】
臺灣高等法院刑事判決                98年度上訴字第4105號
上  訴  人
即  被  告  酉○○
選任辯護人  林鈺雄律師
上列上訴人因詐欺案件，不服臺灣臺北地方法院98年度易字第12
28號，中華民國98年8月25日第一審判決（起訴案號：臺灣台北
地方法院檢察署98年度偵緝字第132號），本院判決如下：
    主  文
原判決撤銷。
酉○○共同常業詐欺，處有期徒刑參年捌月；又共同意圖為自己
不法之所有，以詐術使人將本人之物交付，共玖罪，各處有期徒
刑肆月，各減為有期徒刑貳月；應執行有期徒刑肆年捌月。
    事  實
一、酉○○有意出資在大陸地區設立詐欺集團，於民國九十四年
    十月間某日，經黃四維（本院以九十八年度上訴字第一五八
    號判決判處有期徒刑三年確定）介紹而結識宙○○（臺灣臺
    北地方法院以九十七年度易字第一二一四號判決判處應執行
    有期徒刑四年六月確定），酉○○即委由宙○○、黃四維招
    募，招得曾君仁、葉子瑋、張芹等人，連同酉○○之司機陳
    信良，共組詐欺集團（曾君仁、葉子瑋部分由檢察官另行偵
    辦，陳信良、張芹此經臺灣臺北地方法院九十七年度易字第
    一二一四號判決判處有期徒刑二年，緩刑五年，緩刑期間付
    保護管束，並應於緩刑期間，向指定之公益團體、地方自治
    團體或社區提供二百四十小時之義務勞務確定），酉○○即
    與宙○○、黃四維、陳信良、張芹、曾君仁、葉子瑋、多名
    真實姓名年籍不詳之大陸地區成年女子及在臺灣地區從事車
    手工作之真實年籍不詳成年人等，共同基於意圖為自己不法
    所有之犯意聯絡，自九十四年十月間某日起至九十五年六月
    三十日止（其中黃四維參與之時間為九十四年十月間某日起
    至九十五年六月間；陳信良、張芹參與之時間為九十五年二
    月間至同年六月間），在大陸地區福建省福州市共組詐欺集
    團，由酉○○擔任幕後金主，承租場地設立在大陸福建省福
    州市鼓山新區東方水都三幢九○四室，架設網路電話，聯繫
    臺海兩地之車手集團提領贓款，由宙○○負責傳授黃四維、
    陳信良、張芹、曾君仁、葉子瑋等人詐騙伎倆，黃四維則協
    助宙○○管理陳信良等人，宙○○並招募真實姓名年籍不詳
    之大陸地區成年女子擔任話務工作，假冒「香港東亞電子集
    團」、「華信國際聯合會計師事務所」之名義，先由大陸女
    子使用一線電話依流水號，撥打電話至臺灣地區做問卷調查
    ，以寄送折價券、產品目錄為由，留下民眾之姓名、電話、
    住址等資料，再由具有電話詐欺經驗之大陸女子使用二線電
    話，向民眾謊稱：參加問卷調查者，可參加東亞電子集團之
    晚會抽獎，而該民眾抽中現金獎港幣二十萬元，必須提供身
    分證字號、銀行帳戶以供東亞電子集團匯入獎金云云，於民
    眾受騙提供資料後，再由陳信良、張芹抄錄詐得之資料，進
    一步對受騙者謊稱：領取獎金必須辦理海外信託保險，請該
    民眾匯款新臺幣（下同）五萬四千元或五萬二千八百元至指
    定帳戶云云，陳信良等人並將詐騙進度回報黃四維，由黃四
    維提供指定帳號予陳信良等人，提供予受騙民眾匯款，陳信
    良、張芹則負責管理上開擔任一線、二線之大陸地區成年女
    子，待受騙民眾匯款後，黃四維另佯為香港人，向受騙民眾
    誆稱：將委請華信聯合會計師事務所辦理領獎事宜云云，並
    指示宙○○、曾君仁、葉子瑋等人佯以見證律師之角色撥打
    電話向受騙民眾詐稱：需匯款八萬元加入東亞電子會員方能
    領取獎金云云，翌日再去電詐稱：八萬元是港幣非新臺幣，
    需補足差額云云，續由宙○○等人去電謊稱：東亞電子將該
    筆獎金拿去賭賽馬，賺了很多錢，請民眾繳納稅金以領取贏
    得的獎金云云，以上開方式施用詐術，致使附表所示之臺灣
    民眾黃○○等人因而陷於錯誤，分別於附表所示時間將如附
    表所示之款項匯至指定帳戶，共計詐得如附表所示之款項，
    酉○○再聯絡臺海兩地車手集團提領贓款，由酉○○分得部
    分贓款，剩餘金額再交付黃四維分配予宙○○、陳信良、張
    芹、曾君仁、葉子瑋等人朋分殆盡，酉○○自九十四年十月
    間某日起至九十五年六月三十日止，並藉此詐欺取財方式恃
    以為常業。酉○○及曾君仁、葉子瑋另共同基於意圖為自己
    不法所有之犯意聯絡，自九十五年七月間某日起至九十六年
    一月二十二日止，與曾君仁、葉子瑋、大陸女子方麗鳳及其
    他多名不詳之成年女子，以同上之手法，對臺灣民眾黃○○
    等人（如附表所示自九十五年七月至翌年一月間部分），施
    用詐術，使黃○○等人因而陷於錯誤，分別於附表所示時間
    （如附表所示自九十五年七月間起部分），將如附表所示之
    款項匯至指定帳戶。嗣於九十六年三月十二日，上開詐欺集
    團在福建省福州市鼓山新區東方水都三幢九○四室為大陸公
    安人員所查獲，並扣得記載詐騙客戶名單及手法之筆記本一
    本，始循線查悉上情。
二、案經內政部警政署刑事警察局移送臺灣臺北地方法院檢察署
    檢察官偵查起訴。
    理  由
壹、程序部分：
一、證人即共犯陳信良於警詢時之供述：
    按被告以外之人於檢察事務官、司法警察官或司法警察調查
    所為之陳述，與審判中不符時，其先前之陳述具有較可信之
    特別情況，且為證明犯罪事實存否所必要者，得為證據，刑
    事訴訟法第一百五十九條之二定有明文。查證人陳信良於原
    審所為之證述，與其於九十七年四月二十四日在內政部警政
    署刑事警察局偵查隊警詢中所為陳述情節多有不符之處（見
    偵字第九二三九號卷第三至六頁），證人陳信良雖於原審證
    稱：警詢時，刑事組警員將宙○○、張芹及黃四維之筆錄交
    付其閱讀，警員陳榮標並表示若未照宙○○等人之口供陳述
    ，將被收押，其即依照宙○○等人陳述之內容而為陳述云云
    ，惟查，承辦員警陳榮標於原審證稱：警方根據資料架構而
    調查，在宙○○、張芹、黃四維到案前，就查到有關被告的
    資料，根據被告等人之交往關係，推測被告可能是本案共犯
    ，故提示給宙○○、張芹、黃四維等人，其等均指證被告涉
    案，之後陳信良到案，其也提示宙○○、張芹、黃四維的筆
    錄，請陳信良據實陳述，並沒有跟陳信良說，如果口供不一
    致會被收押，陳信良的筆錄都是由陳信良本人自己回答，警
    方在作筆錄時，會提示陳信良相關的資料，請他回答，不會
    將答案先講出來由陳信良回答是不是等語（原審卷第一二二
    頁參照），就警詢時是否為證人陳信良自行回答一節，證人
    陳信良與陳榮標亦於原審當庭對質，陳信良始改口稱：應該
    是其自行回答等語（原審卷第一二四頁反面參照），足認陳
    信良係本於自身經歷之事實而為警詢時之陳述，陳榮標縱有
    提示他人警詢筆錄供證人陳信良，亦僅為敦促其據實陳述，
    非加以不實之誘導。參以相較於之後作證之日期，陳信良於
    警詢之證述，距案發日最近，當時對於各人涉案情節記憶深
    刻，可立即真實反應所知，且無事後各種複雜之思慮與顧忌
    ，其關於被告涉案情節之證述，直率且明確，且其與被告並
    未交惡，當時所證述被告為詐欺集團之幕後金主等情，復不
    能使其自己之涉案程度減輕，反觀事後卻有串謀而故為迴護
    被告之機會，而事後所為相異之證述，又不能合理解釋警詢
    之相異內容，顯屬袒護被告，揆諸上開說明，證人陳信良於
    警詢中所為之陳述，客觀上比事後之證述，應具有較可信之
    特別情況，參以其係陳述親自見聞被告在詐欺集團行為分擔
    之親身經歷事實，亦為證明被告所涉詐欺取財之犯罪事實存
    否所必要，依上揭規定，陳信良經原審以證人身分具結後行
    交互詰問程序，直接言詞審理檢視其等證詞，故其前於警詢
    時所為之審判外陳述，當然已取得作為證據之資格，具有證
    據能力。
二、證人即共犯宙○○於警詢時之供述：
    證人宙○○於警詢中明確指認被告為本案詐欺集團之首腦、
    金主等情（見偵字第八九八○號卷第四十至六六頁）；嗣宙
    ○○於原審翻異前詞，改稱警詢所述不實，並稱：本案詐欺
    集團之首腦、金主為劉仁貴，伊因懼怕劉仁貴之黑道背景及
    可能對伊不利，伊才在警詢中說本案詐欺集團之首腦、金主
    為被告等語，然比較宙○○於警詢、偵查及原審陳述之內容
    ，除就本案詐欺集團首腦、金主是否為被告及共犯黃四維所
    擔任角色，及被告等人犯案之時間外，就其自身所參與本案
    詐欺集團之行為分擔並無重大出入之陳述，宙○○於警詢中
    之陳述並無法達其欲卸責之目的，況若如宙○○所述上開在
    警詢中為不一致陳述之原因，案外人劉仁貴之黑道背景及對
    宙○○有不利之虞之外在情況迄未改變，宙○○又豈有可能
    在原審改變陳述指出本案詐欺集團之首腦、金主為劉仁貴？
    參以宙○○於警詢時較少權衡利害得失或受他人干預之機會
    ，亦非出於不當之暗示，或違背通常一般日常生活經驗之定
    則，當時關於犯案細節及時間記憶亦最深刻，故應認其警詢
    筆錄內容係根據其陳述之內容所記載，則該筆錄內容之公正
    客觀性即無由質疑；且證人宙○○於警詢中之陳述，並未經
    過任何強暴、脅迫、詐欺、利誘等外力干擾，而係基於其個
    人自由意識所為陳述，綜據上情，認為宙○○先前於警詢所
    為之供述，與之後於原審所為之證言相較，應以宙○○於警
    詢時之外部附隨條件及環境顯具有較為自然可信之外部特別
    狀況，並為證明被告參與本案犯罪事實存在所必要，依刑事
    訴訟法第一百五十九條之二之規定，宙○○於警詢中之供述
    ，有證據能力。另查證人宙○○於原審九十七年度易字一二
    一四號詐欺案件裁判確定後，經臺北地檢署執行檢察官傳喚
    、拘提未到而發布通緝，有本院被告前案紀錄表一份在卷可
    稽（見原審卷第一六○頁參照），於原審一般傳喚證人之程
    序予以傳喚、拘提未到，有臺灣南投地方法院檢察署九十八
    年八月十二日投檢兆恭九八助二六八字第一四九九○號函在
    卷可查（原審卷第一八九頁參照），經本院再為傳喚，亦未
    到庭（尚通緝中），足認證人宙○○所在不明而傳喚不到，
    除其審判外之陳述外，已無從再就同一供述者，取得與其上
    開審判外陳述之相同供述內容，倘以其他證據代替，亦無從
    達到同一目的之情形，依上開規定，其於警詢時所為之陳述
    ，自有證據能力。
三、證人即共犯宙○○、黃四維、張芹於檢察官偵查中之證述：
    按被告以外之人於偵查中向檢察官所為之陳述，除顯有不可
    信之情狀者外，得為證據，刑事訴訟法第一百五十八條之三
    、第一百五十九條之一第二項分別定有明文。證人宙○○、
    黃四維、張芹於檢察官偵查中，已立於證人之地位，且經合
    法具結而為證述，有相關結文在卷可參，而被告復未就證人
    宙○○、黃四維、張芹於偵查中之證言有何顯不可信之情狀
    提出任何證據資料以供調查，是依據上開規定，應認證人宙
    ○○、黃四維、張芹於偵查中之結證之證言具有證據能力。
四、按被告以外之人於審判外之言詞或書面陳述，除法律有規定
    者外，不得作為證據；又被告以外之人於審判外之陳述，雖
    不符合同法第一百五十九條之一至第一百五十九條之四之規
    定，但經當事人於審判程序同意作為證據，法院審酌該言詞
    陳述或書面陳述作成時之情況，認為適當者，亦得為證據；
    又當事人、代理人或辯護人於法院調查證據時，知有第一百
    五十九條第一項不得為證據之情形，而未於言詞辯論終結前
    聲明異議者，視為有前項之同意，刑事訴訟法第一百五十九
    條第一項及第一百五十九條之五分別定有明文。查本判決其
    餘所引用之各項證據方法之證據能力，當事人及辯護人於本
    院均未予爭執，且迄至言詞辯論終結前亦未再聲明異議，本
    院審酌該等非供述證據取得時之情況，並無證據證明係公務
    員違背法定程序所取得，無不宜作為證據之情事，依刑事訴
    訟法第一百五十九條之五之規定，自得作為證據。
貳、實體部分：
一、證據之認定：
  (一)上訴人即被告酉○○否認涉犯詐欺犯行，辯稱：其在大陸福
    建省福州市經商約十年，因借錢給黃四維始遭牽連本案，故
    被告算是被害人，陳信良雖偶而充當被告之司機，有時陪同
    被告回台，但被告並沒有參與其詐欺犯行，若被告參與詐欺
    集團，在大陸即會遭逮捕，怎會留到臺灣才送法辦云云。
  (二)經查：
  1.被告之共犯宙○○、黃四維、陳信良、張芹於前揭時間參與
    本案詐欺集團，共同分工以前開詐騙手法，向附表所示之被
    害人佯稱中獎，再陸續假藉領獎須先辦理海外信託保險、繳
    納稅金等事由，要求被害人先後匯出如附表所示款項至指定
    帳戶，致附表所示各被害人陷於錯誤陸續匯款，詐得如附表
    所示款項之犯行，業據證人即共犯宙○○於警詢及偵查中、
    共犯張芹、黃四維等人於偵查、陳信良於警詢時證述明確（
    見偵字第八九八○號卷第四十至四十三頁、第七三頁、第七
    四頁、第六七至七一頁、第七七至八○頁、第八三至八六頁
    、偵字第九二九三號卷第三至六頁參照），核與如附表所示
    被害人（附表編號二十之被害人宇○○因死亡未作筆錄除外
    ）於警詢陳述相符，並有如附表編號一至十、十二至十七、
    二一至二三、二六、二九所示被害人提出之匯款單據、如附
    表所示被害人提出之相關東亞電子公司會員卡、公司禮卷、
    晚會邀請函、報案三聯單及扣案筆記本等影本資料在卷可資
    佐證（見偵字第九七○四號卷(一)第七七至一六○頁、卷(二)第
    二至八六頁、第九十至一六○頁、卷(三)第二至五四頁、第五
    八頁、第六十頁、第六二頁反面至六三頁、第六五頁、第六
    七頁、第六九頁、第七一頁、第七三頁、第七五頁、第七七
    頁、第七九頁、第八一頁、第八三頁、他字第九六八號卷第
    三三至四二頁），上揭共犯參與詐欺集團之行為，堪信為真
    實。
  2.證人宙○○於警詢及偵查中證稱：其於九十四年十月底至九
    十六年一月間，在大陸福建省福州市參與詐騙集團，九十六
    年三月十二日被大陸公安查獲，此詐欺集團由被告幕後出資
    ，架設網路電話，黃四維負責現場總指揮，召募沒有經驗的
    大陸小妹擔任一線話務員、有經驗的小妹擔任二線話務員，
    取得受騙之人之身分證號碼及銀行帳號等資料，即交由宙○
    ○、葉子瑋、曾君仁、陳信良及張芹等人以電話騙取被害人
    匯款，共同組成詐騙集團，由被告提供臺灣地區提領贓款洗
    錢的車手電話號碼，黃四維負責傳授宙○○、曾君仁、葉子
    瑋等沒有經驗的臺灣人以何種態度及說法對民眾進行詐騙等
    語（偵字第八九八○號卷第四○至四三頁、第七三頁、第七
    四頁、第六七至七一頁參照）。
  3.證人黃四維於偵查中證稱：其向綽號「三哥」之被告借人民
    幣十餘萬元，「三哥」託其找臺灣人做詐騙工作，黃四維即
    找宙○○，之後宙○○找來葉子瑋、曾君仁一起到福州工作
    ，「三哥」、宙○○、曾君仁、葉子瑋、張芹、陳信良等人
    從九十四年底一起從事詐騙集團，用「東亞電子集團」，抽
    獎中獎、繳付稅金名義做詐騙，詐騙集團據點由宙○○、陳
    信良出面去承租，並負責聘小妹、申請電話，宙○○刊登報
    紙招募小妹，打電話詐騙臺灣民眾，佯稱對方中獎了，留下
    客戶資料，再由宙○○、曾君仁、葉子瑋、陳信良等人以繳
    律師費或稅金、手續費等名目聯繫匯款，這些騙詞是由被告
    交陳信良，陳信良再教其他人，陳信良為被告小弟，匯款帳
    戶是由被告手下所提供，每日會有人來電告知可使用之帳號
    ，共詐得約一千一百萬元至一千二百萬元等語（見偵字第八
    九八○號卷第八三至八六頁）。
  4.證人陳信良於警詢中證稱：其有參與設立在大陸福建省福州
    市鼓山新區東方水都三幢九○四室，以東亞電子為名義之詐
    騙集團，該詐騙集團設立時間大約在九十四年十月，此集團
    由被告出資，由黃四維提議策劃成立，成員有其與黃四維、
    張芹、宙○○、葉子瑋及大陸員工小妹，大陸小妹是作一線
    的接線小妹，負責打電話給臺灣被害人，謊稱中獎，騙取被
    害人資料及開價，二線接線人員有宙○○、葉子瑋，負責扮
    演律師、見證人等，繼續詐騙被害人，其與張芹負責管理員
    工及抄錄一線人員騙取資料留單，黃四維擔任高階經理，負
    責管理所有人員，及扮演公司高層人員實施詐騙，被告是幕
    後金主，負責出資金及聯繫集團提領詐騙金錢，其跟隨被告
    很多年，受僱於被告之後才認識黃四維、宙○○與葉子瑋，
    後二者為黃四維的員工，被告對外都自稱「三哥」等語，並
    指認酉○○、黃四維、宙○○、葉子瑋、張芹為與其共同以
    「東亞電子」名義詐騙的人等情（見偵字第九七○四號卷(一)
    第四十至四三頁）。
  5.共犯即證人張芹於偵查中證稱：其等以「東亞電子」做聯絡
    ，集團成員有其與被告、黃四維、宙○○、葉子瑋及陳信良
    等臺灣人士及約十名大陸女子，其與大陸女子負責問卷調查
    及以海外保險名義詐騙，黃四維、宙○○、葉子瑋及陳信良
    等人是負責後線詐騙事宜，都是領固定薪資，業績好且做滿
    一年會另外給紅利，其每月領取新臺幣三、四萬元，總共領
    取十幾萬元，被告會透過黃四維拿人民幣交予給伊，有時扣
    除機票錢沒多少，就會拿新臺幣交付，被告至其等之住處吃
    飯，剛開始其不知他即是老闆，只知道黃四維等人對被告很
    尊敬等語（見八九八○號卷第七七至八十頁參照）。
  6.綜上，足認被告確係於九十四年十月間起至九十六年一月間
    止，出資在大陸福建省福州市承租房屋，架設網路電話供撥
    打電話之用，復委由黃四維及宙○○召集曾君仁、葉子瑋，
    延攬陳信良召集張芹等人，共同組成香港「東亞電子集團」
    之詐欺集團，並由應徵就任之大陸小妹撥打電話至臺灣地區
    ，以如附表所示方法詐騙如附表所示被害人，致被害人陷於
    錯誤而交付如附表所示之款項後，由被告聯絡臺灣地區車手
    集團提供匯款帳戶及提領詐騙款項後，分配所得贓款之情已
    明。
  7.雖證人宙○○於原審九十七年度易字第一二一四號案改證稱
    ：本案詐欺集團首腦及金主為案外人劉仁貴，其因懼怕劉仁
    貴的黑道背景及可能對其不利，才在警詢中說本案詐欺集團
    之首腦、金主是被告云云（見原審卷第91頁判決書或原審九
    十七年度易字第一二一四號卷(三)第一六四頁），惟被告為本
    案詐欺集團之首腦、金主之事實，業據黃四維、陳信良及宙
    ○○於偵查證述明確，已如前述，非僅宙○○一人指證被告
    於本案之地位，況宙○○於警詢、偵查中均證述本案詐欺集
    團首腦、金主為被告，倘被告並非詐欺集團首腦、金主，而
    宙○○畏懼於劉仁貴，以其嫻熟於詐欺之手腕，大可向警方
    及檢察官隨意謊稱一綽號之不詳性名者即可，何需前後具體
    指證與其無何糾葛之被告，其真實性自屬極高。又若宙○○
    所述上情屬實，案外人劉仁貴之黑道背景及可能對宙○○不
    利之情況迄未改變，宙○○又豈甘冒危險而在該案審理中就
    與自身責任無關之部分改變陳述，指出本案詐欺集團之首腦
    、金主為劉仁貴？此與常情事理有違，故劉仁貴是否確係參
    與本案詐欺集團，尚屬可疑，應以前開數名共犯證述被告為
    幕後金主等角色等情為可採，且縱劉仁貴亦為本案之金主，
    與被告同時為金主及首腦之角色，亦無牴觸。
  8.證人黃四維雖嗣後於本案偵查及原審改證稱：詐欺集團的幕
    後老闆只有宙○○知情，其在警詢、先前檢察官訊問、檢察
    官聲請羈押法院訊問時，所稱詐欺集團首腦及金主為被告，
    是宙○○要去大陸被抓前，與其約在臺中市○○路的肯德基
    談，說公司的成員是這樣，這樣說大家都會沒事云云（偵緝
    字第一三二號卷第五十二頁至五十五頁、原審卷第一○六頁
    反面、第一○九頁反面參照）；惟比照黃四維於原審九十七
    年度易字第一二一四號案審理中所稱：其曾向被告借錢，並
    將此事告知宙○○，宙○○即託其幫忙借錢，其遂向被告提
    及宙○○缺錢，被告看其面子，將錢轉借給宙○○，其原不
    知詐欺集團實際出資人為何人，在其進公司以後，宙○○有
    告知，如果被抓以後要如何陳述，要其在出事時將金主的責
    任推給被告，宙○○曾拿新臺幣七十萬元，包含要還被告的
    錢，授意其轉交，其沒有拿給被告，大家就有心結，故宙○
    ○囑咐其怎麼說，其就怎麼說云云（原審九十七年度易字第
    一二一四號卷(三)第一六八頁反面至一六九頁參照）。關於黃
    四維與劉逸深究竟在何時、何地勾串，欲將詐欺集團主謀角
    色推給被告一節，黃四維前後陳述已有歧異，又黃四維曾收
    受被告借款解困，依其所述甚至侵占宙○○欲清償被告之借
    款，乃欠被告人情，為何僅因宙○○之指示即故意在警詢、
    偵查指證被告，以陷害被告為本案詐欺集團之首腦、金主？
    有違事理而不可信，是本案應以共犯黃四維於警詢、九十七
    年四月二十二日之偵查證述（偵字第八九八○號卷第八十四
    頁）為可採。
  9.證人即共犯陳信良於原審雖亦改證稱：其接受檢察官訊問時
    回答被告是幕後的金主，是因刑事組予其閱覽宙○○、黃四
    維、張芹的口供，陳榮標警察告知若未照其等之口供為相同
    之陳述，其會被收押，後來檢察官訊問時，其也照樣回答，
    以為這樣不會被收押，在羈押庭法官訊問時，則因從警察局
    到羈押庭的供詞要一致，不然會被收押云云（見原審卷第一
    一六、一一七頁參照）。然陳信良於警詢之證述較其於原審
    之證述可信，已說明如前，況陳信良於偵查中以被告之身分
    亦陳述被告為幕後首腦及金主（見偵字第九二三九號卷第十
    七至十九頁），可見其於原審之證詞為迴護被告之詞，而不
    可信。另細繹證人陳信良與宙○○、黃四維、張芹之警詢筆
    錄，證人陳信良於警詢時供稱是被告授意其至黃四維處工作
    ，由黃四維與被告聯繫，被告囑車手提領金錢，把錢分給黃
    四維，黃四維再將錢分給陳信良、葉子瑋、張芹、宙○○等
    人，此部分供述內容於證人張芹之警詢筆錄並無記載，且與
    證人宙○○所述：陳信良很早就跟著被告在詐騙等語，證人
    黃四維所述：陳信良是被告的小弟，被告吩咐臺灣車手負責
    提領詐騙贓款再匯回大陸，酬勞是由被告交給陳信良，再轉
    給大家等節，有所歧異，是以證人陳信良於原審翻異前詞，
    供稱：於警詢所言係按照證人宙○○、黃四維、張芹之警詢
    筆錄附和所為云云，尚難採信。況證人陳信良於警詢中業將
    詐欺集團之組成份子、各成員行為分擔供述明確，復自白其
    自己負責管理員工及抄錄一線人員所騙取資料，參與詐欺集
    團期間約詐騙四、五十人，詐騙金額約八百多萬元等情明確
    ，豈會因供出被告此人而更陷自己遭受羈押之危險？再以證
    人陳信良於原審證稱：其於九十四年至九十六年間在大陸地
    區幫被告開車，因被告晚上會去喝酒、應酬，開車很危險，
    所以其開車載送被告去用餐的地方再開車載他回家，比較安
    全，且被告有焦慮恐慌症，如果一個人坐飛機，恐慌症會發
    作，所以其陪伴被告坐飛機，一起從大陸回到臺灣約十幾次
    等情以觀（原審卷第一一五頁反面至一一六頁參照），其與
    被告為交情深厚、深得被告信任，僱主、員工關係良好，若
    被告非為詐欺集團之首腦及金主，陳信良焉有可能僅因目睹
    他人警詢筆錄供出被告為主謀、或懼怕自身刑責而附和誣指
    被告？是本案應以共犯陳信良於警詢之證述本案詐欺集團首
    腦及金主為被告之情節，較為可採。
  (三)被告所辯不足採信之理由：
  1.選任辯護人雖為被告辯稱：內政部警政署刑事警察局偵七隊
    將本件扣案之筆記本送指紋採驗結果，未比對出有被告任何
    指紋遺留其上，該筆記本不能證明被告為詐欺集團之首腦及
    金主；被告與陳信良有多次共同搭機往返兩岸之入出境紀錄
    ，乃平常之事，被告之電話記錄經刑事警察局專案小組人員
    比對結果，未有任何與集團份子交叉聯繫之情形；查扣筆記
    本內有香港恆生銀行福州分行存款單一張，存款金額二百萬
    元，存入戶名宙○○、帳號000000000000號，
    但此帳戶資金未曾流向被告任何帳戶中；大陸共犯林登美、
    方麗鳳、王寶玉均未指認被告參與詐欺集團；宙○○於九十
    六年十二月三日在大陸地區羈押期間，曾指認黃四維係其老
    闆即幕後主嫌，有大陸福州公安製作之「宙○○辨識黃四維
    筆錄及黃四維辨識照片」資料影本可稽（見聲拘字第四二號
    卷第十二至十四頁），宙○○在大陸公安訊問時，已自白相
    關犯行，並具體指認黃四維，而未指認被告云云。
  2.然查，本案查獲被告之經過，業據證人即本案承辦警察陳榮
    標於原審證稱：一開始是因大陸官方查緝到一個詐欺集團，
    於九十六年八月十四日執行兩岸遣返作業時，大陸公安交出
    包括筆記本、詐騙帳冊筆記本、大陸人民林登美、方麗鳳的
    筆錄而開始偵查，根據資料架構，在宙○○、張芹、黃四維
    到案前，警方已查到有關被告的資料，根據宙○○的交往資
    料清查，輔以筆記本上採得陳信良的指紋，鎖定陳信良涉案
    ，懷疑被告案是因為其與陳信良有多次共同入出境記錄，推
    測可能是本案的共犯，警方遂提示給宙○○、張芹、黃四維
    等人，他們都指證被告涉案，陳信良到案後，有提示宙○○
    、張芹、黃四維的筆錄，請陳信良據實陳述，他也指證被告
    涉案，警方再依據筆記本上記載的被害人通知製作筆錄等語
    （原審卷第一二一頁反面至一二三頁反面參照）。足認本案
    查獲經過，係警方以查扣之詐欺集團筆記本內容，所敘述被
    害人遭詐騙經過、匯款帳戶資料，比對大陸人民方麗鳳、林
    登美、王寶玉之筆錄後，鎖定宙○○、黃四維涉案，再由查
    扣筆記本內頁取得陳信良指紋，交叉比對宙○○、黃四維、
    陳信良之通聯記錄及出入境記錄，因而鎖定被告涉嫌為本案
    共犯，並於宙○○、黃四維、張芹、陳信良陸續到案後，均
    指認被告為詐欺集團之首腦及金主，而認定被告涉有本件詐
    欺犯嫌，被告既擔任幕後角色，非該筆記本之持有人，則辯
    護意旨以查扣筆記本無被告指紋，不能認定被告涉案云云，
    自尚不足以推翻對被告不利之認定。
  3.扣案筆記本係黃四維命宙○○記錄、製作及保管持有，記載
    詐騙過程、內容，其中原子筆、簽字筆記載個人資料是由大
    陸小妹所寫，下半部鉛筆註記帳戶等資料及紅色原子筆書寫
    「ＯＫ」及金額，是陳信良、張芹負責，香港恒生銀行福州
    分行宙○○之帳戶，係黃四維要求宙○○開設，金額二萬二
    千元人民幣係被告交付現金予宙○○存入，用以支付電話費
    用、小妹薪水及所有開銷等情，業據證人宙○○、黃四維、
    陳信良於警詢中證述明確（見八九八○卷第四十至四十三、
    頁、九二三九號卷第五頁），參以本案詐欺集團之分工方式
    ，被告係幕後出資、教導詐欺手法、聯絡車手集團提領詐騙
    贓款及分配贓款之人，已如前述，則在筆記本記錄被害人資
    料、開設銀行帳戶支出詐騙集團所有開銷、應徵及管理大陸
    話務小妹等實際實施詐騙及管理集團成員等細節事項，被告
    委由其餘共犯實施即可，無須直接接觸大陸小妹、筆記本或
    處理帳戶，以被告居幕後之身分，亦會盡其可能隱匿身分，
    以減少暴露身分而增加日後遭查緝、指認之機會，而大陸共
    犯之話務小妹，已屬詐欺集團內層級較低之人，自無可能直
    接接觸酉○○，進而在大陸公安製作筆錄時加以指認，又本
    案詐欺集團設立及實施詐騙地點係設在大陸地區，被告縱有
    與其餘共犯聯絡之必要亦係使用大陸地區門號，為隱匿自己
    身分，亦不會使用本人名義之行動電話，此外，宙○○名義
    之帳戶內現金，係由被告以現金交付供宙○○存入，用以支
    付詐騙集團所有開支，已如前述，則該帳戶內之金錢自無需
    要亦無可能流入被告名義之任何帳戶，是以辯護人所辯筆記
    本無被告指紋、宙○○銀行帳戶資金未流入被告帳戶、大陸
    共犯未指認被告而認被告未涉案云云，無足可採。
  4.證人宙○○於警詢時證稱：本案詐欺集團由是黃四維召集成
    員成立，黃四維負責召集及現場總指揮，黃四維負責傳授宙
    ○○、曾君仁及葉子瑋等沒有經驗的臺灣人如何打電話對臺
    灣民眾進行詐騙，黃四維比較少打電話，主要是統籌指導分
    配宙○○、曾君仁、葉子瑋打電話詐騙等語，而證人黃四維
    亦於偵查中證述：其向被告借錢，被告託其幫忙找詐欺集團
    的成員，其遂介紹宙○○，宙○○再找葉子瑋、曾君仁到被
    告主持的詐騙集團工作等語，足認宙○○係經由黃四維介紹
    進入本案詐欺集團，宙○○已將黃四維視同與在詐欺集團內
    層級相同為主謀之人，因而在大陸公安提供內含黃四維（不
    含被告）共十二人之照片供宙○○指認何人為詐欺集團共犯
    時，宙○○即指認黃四維為其老闆即詐欺集團組織者，有宙
    ○○辨識黃四維筆錄及黃四維辨識照片在卷可查（聲拘字第
    四二號卷第十二、十三頁參照），在大陸公安提供之辨識照
    片中，詐欺集團成員中僅看到黃四維之照片，宙○○極可能
    為為隱匿未曝光之其餘共犯，未全盤供出此集團所有共犯包
    含被告，是辯護人所稱宙○○具體指認黃四維而未指認被告
    ，足認被告未涉案云云，實屬無稽。
  (四)綜上所述，本案事證業已明確，被告與宙○○、黃四維、陳
    信良、張芹、曾君仁、葉子瑋及多名真實姓名年籍不詳之大
    陸地區成年女子共犯如事實一所示之常業詐欺及詐欺取財等
    犯行，堪以認定，自應依法論科。
二、論罪科刑之法律適用：
  (一)新舊法比較：
    被告九十六年七月一日前之犯行，於行為後，刑法業於九十
    四年二月二日經總統令修正公布，並於九十五年七月一日施
    行。按修正後刑法第二條第一項之規定：「行為後法律有變
    更者，適用行為時之法律。但行為後之法律有利於行為人者
    ，適用最有利於行為人之法律」，係規範行為後法律變更所
    生新舊法比較適用之準據法，於新法施行後，應適用新法第
    二條第一項之規定，為「從舊從輕」之比較；比較時應就罪
    刑有關之共犯、未遂犯、想像競合犯、牽連犯、連續犯、結
    合犯，以及累犯加重、自首減輕暨其他法定加減原因（如身
    分加減）與加減例等一切情形，綜其全部罪刑之結果而為比
    較（最高法院九十五年第八次刑庭會議決議參照）。查被告
    行為後，罰金刑之計算單位及處罰、常業犯、共同正犯之規
    定，均有修正，茲比較如下：
  1.刑法第三百四十條常業詐欺之規定，於九十四年二月二日業
    經修正刪除，並自九十五年七月一日生效施行，惟常業犯係
    集合犯，係實質上一罪，而常業犯刪除後，則其數行為應為
    數罪併罰，被告九十五年七月一日前之犯行，比較新舊法結
    果，自以修正前刑法第三百四十條之規定，最有利於被告，
    依刑法第二條第一項之規定，應適用修正前刑法第三百四十
    條之規定。
  2.刑法第三十三條第五款關於罰金之規定，已由「一元以上」
    修正為「新臺幣一千元以上，以百元計算之」。而被告所犯
    修正前刑法第三百四十條第一項常業詐欺罪，有科罰金之規
    定，經比較新、舊法結果，修正後之規定並非較有利於被告
    。
  3.刑法第二十八條原規定「二人以上共同實施犯罪之行為者，
    皆為正犯」，經修正為「二人以上共同實行犯罪之行為者，
    皆為正犯」，亦即新法共同正犯之範圍已有限縮，排除陰謀
    犯、預備犯之共同正犯。而本件被告所謂實行犯行，不論依
    修正前刑法第二十八條規定或修正後刑法第二十八條之規定
    ，均為共同正犯，修正後之規定並非較有利於被告。
  4.被告於裁判確定前犯數罪，其中一罪係於九十五年七月一日
    之前犯之，而刑法第五十一條業於九十四年一月七日修正，
    同年二月二日總統公布，並於同年七月一日施行，修正前刑
    法第五十一條規定：「數罪併罰，分別宣告其罪之刑，依左
    列各款定其應執行者：」其中第五款規定：「宣告多數有期
    徒刑者，於各刑中之最長期以上，各刑合併之刑期以下，定
    其刑期。但不得逾二十年。」修正後刑法第五十一條第五款
    規定：「宣告多數有期徒刑者，於各刑中之最長期以上，各
    刑合併之刑期以下，定其刑期。但不得逾三十年」比較結果
    ，修正後刑法並非較有利於行為人，依刑法第二條第一項前
    段之規定，仍應依修正前刑法，定其應執行之刑。
  5.經上開整體綜合比較全部罪刑之結果，被告於九十五年七月
    一日前之犯罪，仍以九十五年七月一日生效施行前之刑法規
    定，較有利於被告，依現行刑法第二條第一項前段規定，自
    應適用被告行為時之法律即修正前之刑法規定論處。
  6.修正後刑法施行法增訂第一條之一規定：「中華民國九十四
    年一月七日刑法修正施行後，刑法分則編所定罰金之貨幣單
    位為新臺幣。九十四年一月七日刑法修正時，刑法分則編未
    修正之條文定有罰金者，自九十四年一月七日刑法修正施行
    後，就其所定數額提高為三十倍。但七十二年六月二十六日
    至九十四年一月七日新增或修正之條文，就其所定數額提高
    為三倍」，比較修正後刑法施行法第一條之一與罰金罰鍰提
    高標準條例第一條規定，因對於上開條文罰金刑之最高額度
    均屬相同，並非刑罰法令之變更，無刑法第二條第一項比較
    新舊法之適用，應適用裁判時之刑法施行法第一條之一（最
    高法院九十五年度第二十一條刑事庭會議決議參照）。
  (二)查被告所為如附表編號一之(一)至(五)、二、三之(一)、五、七、
    八、九之(一)至(九)、十之(一)至(三)、十一至二一、二二之(一)至(十八)
    、二三、二四、二六之(一)至(四)、二十七至三十所示之犯行，
    核係犯修正前刑法第三百四十條之常業詐欺罪；又其所為如
    附表編號一之(六)至(十一)、三之(二)至(九)、四、六、九之(十)至(十四)、
    十之(四)、二二之(十九)至、二五、二六之(五)至(八)所示之犯行，
    核均係犯刑法第三百三十九條第一項詐欺取財罪。
  (三)公訴人雖認本案被告就九十五年七月一日以前之本案犯行係
    涉犯刑法第三百三十九條第一項之詐欺取財罪，然按刑法上
    所謂常業犯，指反覆以同種類行為為目的之社會活動之職業
    性犯罪而言，至於犯罪所得之多寡，是否恃此犯罪為唯一之
    謀生職業，則非所問，縱令兼有其他職業，仍無礙於該常業
    犯罪之成立，此有最高法院八十五年臺上字第五一○號判例
    要旨可參。被告等人以上開模式同一詐騙手法先後不斷詐騙
    如附表所示被害人，詐騙金額高達一千二百五十四萬一千四
    百三十元，其顯有反覆從事詐騙，恃其收入維生之主觀犯意
    ，並已有客觀之具體表現，以此詐欺取財為常業，並賴以維
    生，公訴人起訴法條尚有未洽，因本院所認定之事實，核與
    公訴人起訴之犯罪事實，基本社會事實同一，且經本院當庭
    告知，起訴法條應予變更。
  (四)被告與共犯張芹、陳信良、宙○○、黃四維、曾君仁、葉子
    瑋及多名真實姓名年籍不詳之大陸地區成年女子、在臺灣地
    區從事車手工作之真實年籍不詳成年人間就附表編號一之(一)
    至(五)、二、三之(一)、五、七、八、九之(一)至(九)、十之(一)至(三)
    、十一至二一、二二之(一)至(十八)、二三、二四、二六之(一)至(四)
    、二十七至三十一所示之常業詐欺犯行；被告與曾君仁、葉
    子瑋及多名真實姓名年籍不詳之大陸地區成年女子、在臺灣
    地區從事車手工作之真實年籍不詳成年人間就附表編號一之
    (六)至(十一)、三之(二)至(九)、四、六、九之(十)至(十三)、十之(四)、二二
    之(十九)至、二五、二六之(五)至(八)所示之犯行，分別有犯意聯
    絡及行為分擔，應成立共同正犯。
  (五)檢察官於起訴書犯罪事實欄雖未記載被告有如附表編號二二
    之(六)、(十二)所示之詐欺取財犯行，惟如前所述，被告此部分之
    犯行，與檢察官在起訴書犯罪事實欄所記載之犯行，本屬實
    質上一罪之集合犯關係，依刑事訴訟法第二百六十七條「檢
    察官就犯罪事實一部起訴者，其效力及於全部。」規定，法
    院自得就檢察官未於起訴書犯罪事實欄所記載之上開事實，
    於本件併為審理、判決。附表編號三十一部份，被害人未匯
    出任何款項，此部分被告等人係出於共同常業詐欺之犯意而
    為，惟常業詐欺罪無未遂犯之規定，故此部分應不另為無罪
    之諭知。
三、被告上訴意旨略以：本案主嫌應為宙○○，九十六年三月十
    二日大陸福州公安人員在福州市破獲本案，破獲現得筆記本
    ，內容記載被害人之被害經過，筆記本內裝訂有香港恆生銀
    行福州分行之存款單，帳戶之申設人為宙○○，存款金額人
    民幣二百二十萬元，該筆記本送驗結果無被告之指紋遺留，
    該帳戶亦無資金流向被告之帳戶，大陸共犯林登美、方麗鳳
    均指認宙○○為老闆，無人指認被告參與該詐欺集團，又查
    無證據顯示被告之電話與共犯有通聯之情形，宙○○於九十
    六年三月十二日在大陸地區羈押期間，曾指認黃四維係幕後
    主嫌，並未指認被告，宙○○於警詢及原審關於誰傳授詐騙
    技巧、誰出資、成立詐欺集團、贓款及支出資金由誰分配等
    供述前後不一，宙○○嗣後亦證稱該集團之幕後金主及首腦
    是劉仁貴，而非被告，有一名為劉仁貴確實經臺灣高等法院
    台中分院認定為刮刮樂詐騙集團之主嫌，目前通緝中，是否
    為本件之詐欺集團首腦，事涉被告遭誣陷之事實認定，原審
    未具體說明為何單採宙○○之警詢筆錄；黃四維就詐欺集團
    是誰教導詐欺方式及內容、集團幕後老闆及金主是何人、贓
    款由何人分配等，前後證述不一。黃四維並已表示當時因被
    宙○○所欺騙，才會誣指被告係集團金主及老闆，況黃四維
    所得贓款均由宙○○交付，被告未曾與黃四維談論過詐騙集
    團之相關事宜，黃四維之警詢筆錄不可採。陳信良就誰教導
    詐欺方式及內容、贓款由誰分配、集團幕後金主及首腦等證
    ，詞亦前後供述不一，證明力薄弱，陳信良因擔任被告之司
    機，且被告有搭機焦慮恐慌症，才會多次與陳信良共同搭機
    入出境，不能以該入出境紀錄作為被告涉嫌詐欺之證明。張
    芹於偵查及原審所證述關於被告是否為詐欺集團幕後金主、
    首腦，及薪水領取方式，證述前後不一，證詞無法為判斷本
    案之依據；黃四維、陳信良及張芹等人於原審已明確證述被
    告於該詐騙集團無關，云云。然查：上開帳戶之名義人為宙
    ○○，並無證據顯示為被告所持有，故無被告之指紋，惟被
    告未經手存摺一事，並不足以推翻被告為幕後金主之事實，
    依前開認定，被告指示宙○○設立詐欺集團，本件犯行至九
    十六年一月間止，期間有宙○○分得之贓款，亦可能有宙○
    ○之其他收入，迄同年三月間宙○○之存摺始查獲，自不得
    以該存摺無指紋，遽謂被告非幕後金主。大陸共犯林登美、
    方麗鳳並非本件詐欺集團之核心人物，不知悉被告幕後金主
    之角色，事屬當然，無從以之推翻被告之幕後角色。幕後首
    腦及金主所以隱藏幕後，不願曝光，不排除免遭共犯被查獲
    時將其供出，故聯絡之方式自亦隱密，從而無相關通聯紀錄
    之查獲，仍不能否認被告之參與；至於宙○○、陳信良、黃
    四維均曾指證被告為幕後金主及首腦，其等乃本件詐欺集團
    之核心幹部，與被告復無冤仇，其中陳信良更擔任被告之司
    機，並數度陪同被告搭機往返陸台之間，關係親近，黃四維
    則在大陸向被告借款十餘萬元之人民幣，其等指證被告在詐
    欺集團之角色，雖有前後不一之情形，惟應如何採證，已論
    述如前，被告以劉仁貴可能為本案之主嫌云云，與前述證據
    不符，因認被告之上訴為無理由。
四、本件上訴雖無理由，惟如附表編號三十一所示，應屬被告共
    同常業詐欺犯意之一部，原審另就此論以詐欺未遂罪，尚有
    未合。又被告就附表編號一之(六)至(十一)、三之(二)至(九)、四、六
    、九之(十)至(十三)、二十二之(十九)至，二十五、二十六之(五)至(八)
    所示數次詐欺同一被害人之行為，時間相近，行為無從分割
    ，應均屬接續犯而應各論以一罪，原審將之分別論以數罪，
    亦有不妥。原審既有此等瑕疵而無可維持，即應予撤銷改判
    。爰審酌被告出資召集成立本件詐欺集團，聯繫車手集團提
    領並分配所得贓款，擔任詐欺集團首腦及金主之角色，詐欺
    時間長達一年餘，詐騙人數、次數、所獲利益均鉅，暨犯罪
    之動機、手段、所生危害等一切情狀，分別量處如主文所示
    之刑。按中華民國九十六年罪犯減刑條例第五條規定：「本
    條例施行前，經通緝而未於中華民國九十六年十二月三十一
    日以前自動歸案接受偵查、審判或執行者，不得依本條例減
    刑。」係指於該條例施行前經通緝，而未於該條例施行後至
    九十六年十二月三十一日前自動歸案者，不得依該條例減刑
    ，如係於該條例施行後經通緝，嗣經緝獲到案者，應不受該
    條規定不得減刑之限制。本件被告係於中華民國九十六年罪
    犯減刑條例九十六年七月十六日施行後之九十七年六月十二
    日經臺北地檢署通緝，並於九十七年十二月二十四日緝獲，
    依首開說明，並無同條例第五條之適用，先予敘明。查本件
    被告所為如附表編號一之(六)至(十一)、三之(二)至(九)、四、六、九
    之(十)至(十三)、十之(四)、二二之(十九)至、二五、二六之(五)至(八)所
    示犯行之犯罪時間均在九十六年四月二十四日以前，且非中
    華民國九十六年罪犯減刑條例第三條第一項所定不予減刑之
    罪，則依該條例第二條第一項第三款、第七條之減刑規定，
    應減其宣告刑二分之一，並與附表其餘部分所示之常業詐欺
    罪，定其應執行刑。至起訴檢察官以被告犯罪之手法及次數
    ，認被告顯有犯罪之習慣為由，建請宣告被告於刑之執行前
    ，入勞動處所強制工作，以資矯治云云，惟按保安處分係針
    對受處分人將來之危險性所為之處置，以達教化、治療之目
    的，為刑罰之補充制度，保安處分中之強制工作，旨在對嚴
    重職業性犯罪及欠缺正確工作觀念或無正常工作因而犯罪者
    ，強制其從事勞動，學習一技之長及正確之謀生觀念，使其
    日後重返社會，能適應社會生活。然保安處分之措施亦含社
    會隔離、拘束身體自由之性質，其限制人民之權利，實與刑
    罰同，自應受比例原則之規範，使保安處分之宣告，與行為
    人所為行為之嚴重性、行為人所表現之危險性，及對行為人
    未來行為之期待性相當（最高法院九十一年度臺上字第四六
    二五號判決意旨參照），茲查依卷附臺灣高等法院被告前案
    紀錄表所示，被告前未曾因犯罪而經判處罪刑確定，以本件
    犯行尚不足以認定被告有犯罪習慣，且本案本院判處應執行
    有期徒刑四年八月，被告經此刑期之執行，已足讓其在獄中
    改過自新，其事後再犯案之危險性，應不致太高，是依比例
    原則，綜合其所表現之危險性及對其未來之期待性等情以觀
    ，應認尚無另宣告強制工作以預防矯治其社會危險性之必要
    。
五、被告另聲請傳喚證人宙○○，因宙○○尚在通緝中，且經本
    院傳喚未到，因認無再行傳喚之必要；被告聲請由警方協調
    大陸福州公安人員將被告之照片交由大陸籍共犯方麗鳳、林
    登美及王寶玉指認、函詢大陸福州公安局曾否製作警詢筆錄
    、函詢香港恆生銀行福州分行宙○○帳戶之資金流向、向台
    中縣政府警察局函查劉仁貴詐欺集團之形式檔案照片及背景
    資料云云，本院認被告提供資金，為本件詐欺集團之幕後首
    腦，已臻明確，而從事撥打詐欺電話之方麗鳳、林登美及王
    寶玉，未必知悉真正之幕後首腦及金主，宙○○之證詞亦已
    斟酌說明如前，宙○○帳戶之資金流帳目上縱未流向被告，
    亦不得據以推翻對被告之不利認定，劉仁貴是否亦牽涉本案
    ，均不足排除被告在本案之參與，故無依此等聲請再行調查
    之必要。
據上論斷，應依刑事訴訟法第三百六十九條第一項前段、第三百
六十四條、第二百九十九條第一項前段、第三百條，刑法第二條
第一項前段、第二十八條、第三百三十九條第一項，修正前刑法
第二十八條、第三百四十條、第五十一條第五款，刑法施行法第
一條之一，中華民國九十六年罪犯減刑條例第二條第一項第三款
、第七條、第十二條，判決如主文。
本案經檢察官呂光華到庭執行職務。
中    華    民    國    98    年    12    月    30    日
                  刑事第二十一庭審判長法  官  蔡聰明
                                      法  官  許永煌
                                      法  官  趙文
以上正本證明與原本無異。
常業詐欺部分，如不服本判決，應於收受送達後10日內向本院提
出上訴書狀，其未敘述上訴之理由者並得於提起上訴後10日內向
本院補提理由書（均須按他造當事人之人數附繕本）「切勿逕送
上級法院」。
普通詐欺部分，不得上訴。
                                      書記官  葉金發
中    華    民    國    99    年    1     月    4     日
得上訴
附錄本案論罪科刑法條全文
修正前刑法第三百四十條
以犯第三百三十九條之罪為常業者，處一年以上七年以下有期徒
刑，得併科五萬元以下罰金。
中華民國刑法第三百三十九條第一項
意圖為自己或第三人不法之所有，以詐術使人將本人或第三人之
物交付者，處五年以下有期徒刑、拘役或科或併科一千元以下罰
金。
附表：
┌─┬───┬─────┬──────┬────────────┬────────┬─────────┬──────┐
│編│被害人│遭詐騙時間│  詐騙金額  │詐騙匯款帳戶            │詐騙電話        │詐騙名義          │ 詐騙總金額 │
│號│      │ （民國） │ （新臺幣） │                        │                │                  │ （新臺幣） │
├─┼───┼─────┼──────┼────────────┼────────┼─────────┼──────┤
│一│黃○○│(一)95.03.24│   52,800元 │000-00000000000000林志偉│000-00000000000 │以東亞國際電通（電│ 534,960元  │
│  │      ├─────┼──────┼────────────┤000-00000000000 │子科技）、華信會計│            │
│  │      │(二)95.04.07│   30,000元 │000-00000000000000李瑞明│000-00000000000 │聯合事務所、謝大欽│            │
│  │      ├─────┼──────┼────────────┤000-00000000000 │、洪明達、林志興、│            │
│  │      │(三)95.04.14│   51,000元 │000-00000000000郭增凰（ │                │香港恆生銀行馬會分│            │
│  │      │（起訴書誤│            │起訴書誤載為郭增鳳）    │                │行之名義，佯稱投資│            │
│  │      │載為      │            │                        │                │即可成為會員享有福│            │
│  │      │95.04.17）│            │                        │                │利。              │            │
│  │      ├─────┼──────┼────────────┤                │                  │            │
│  │      │(四)95.05.05│   50,000元 │000-00000000000000陳明成│                │                  │            │
│  │      ├─────┼──────┼────────────┤                │                  │            │
│  │      │(五)95.06.15│   78,400元 │000-000000000000邱玉蘭  │                │                  │            │
│  │      ├─────┼──────┼────────────┤                │                  │            │
│  │      │(六)95.07.28│   51,000元 │000-00000000000000洪明達│                │                  │            │
│  │      ├─────┼──────┼────────────┤                │                  │            │
│  │      │(七)95.08.11│   52,800元 │000-00000000000000莊雅筑│                │                  │            │
│  │      ├─────┼──────┼────────────┤                │                  │            │
│  │      │(八)95.08.11│   36,960元 │000-00000000000000莊雅筑│                │                  │            │
│  │      ├─────┼──────┼────────────┤                │                  │            │
│  │      │(九)95.08.14│   80,000元 │000-00000000000000莊雅筑│                │                  │            │
│  │      ├─────┼──────┼────────────┤                │                  │            │
│  │      │(十)95.08.17│   32,000元 │000-00000000000000洪明達│                │                  │            │
│  │      ├─────┼──────┼────────────┤                │                  │            │
│  │      │(十一)95.12.06│   20,000元 │000-0000000000000張文隆 │                │                  │            │
├─┼───┼─────┼──────┼────────────┼────────┼─────────┼──────┤
│二│玄○○│95.01.04  │  100,000元 │000-00000000000000饒瑞城│不詳            │以東亞國際電通（電│ 100,000元  │
│  │      │          │            │                        │                │子科技）、華信會計│            │
│  │      │          │            │                        │                │聯合事務所、謝大欽│            │
│  │      │          │            │                        │                │）之名義，佯稱公司│            │
│  │      │          │            │                        │                │要至台灣設點邀請參│            │
│  │      │          │            │                        │                │加。              │            │
├─┼───┼─────┼──────┼────────────┼────────┼─────────┼──────┤
│三│庚○  │(一)95.06.08│   30,000元 │000-00000000000000蘇鳳蘭│000-00000000000 │以東亞國際電通（電│245,200元   │
│  │      │          │            │（起訴書誤載為張鳳蘭）  │0000000000      │子科技）、華信會計│            │
│  │      ├─────┼──────┼────────────┤000-00000000000 │聯合事務所、謝如清│            │
│  │      │(二)95.09.08│   22,000元 │000-00000000000000金雪珊│000-00000000000 │、謝大欽、楊雅靜、│            │
│  │      ├─────┼──────┼────────────┤000-00000000000 │楊斯媛、洪明達之名│            │
│  │      │(三)95.09.20│   35,200元 │000-00000000000000洪明達│000-000000000000│義，佯稱於亞洲電視│            │
│  │      ├─────┼──────┼────────────┤                │台公開慶祝及抽獎，│            │
│  │      │(四)95.09.25│   13,000元 │000-00000000000000蔡品寬│                │邀請參加。        │            │
│  │      ├─────┼──────┼────────────┤                │                  │            │
│  │      │(五)95.09.27│   15,000元 │000-00000000000000蔡品寬│                │                  │            │
│  │      ├─────┼──────┼────────────┤                │                  │            │
│  │      │(六)95.11.20│   32,000元 │000-00000000000000黃柏富│                │                  │            │
│  │      ├─────┼──────┼────────────┤                │                  │            │
│  │      │(七)95.11.24│   23,000元 │000-00000000000000張文山│                │                  │            │
│  │      ├─────┼──────┼────────────┤                │                  │            │
│  │      │(八)95.12.01│   30,000元 │000-00000000000邱建興（ │                │                  │            │
│  │      │          │            │台灣企銀西屯分行）      │                │                  │            │
│  │      ├─────┼──────┼────────────┤                │                  │            │
│  │      │(九)95.12.05│   45,000元 │000-0000000000000張文隆 │                │                  │            │
├─┼───┼─────┼──────┼────────────┼────────┼─────────┼──────┤
│四│亥○○│(一)95.09.11│   22,800元 │000-00000000000000金雪珊│000-00000000000 │以香港東亞電子公司│  42,800元  │
│  │      ├─────┼──────┼────────────┤（起訴書贅引此）│名義佯稱中獎，須先│            │
│  │      │(二)95.09.12│   20,000元 │000-00000000000000金雪珊│000-00000000000 │繳保險費等。      │            │
│  │      │          │            │                        │（起訴書誤載為  │                  │            │
│  │      │          │            │                        │000-00000000000 │                  │            │
│  │      │          │            │                        │）              │                  │            │
├─┼───┼─────┼──────┼────────────┼────────┼─────────┼──────┤
│五│甲○○│(一)95.06.15│   20,000元 │000-00000000000000林進發│000-00000000000 │以香港東亞電子公司│  96,800元  │
│  │      ├─────┼──────┼────────────┤000-00000000000 │名義佯稱中獎，須先│            │
│  │      │(二)95.06.16│   32,800元 │000-00000000000000周其昌│000-00000000000 │繳保險費。        │            │
│  │      ├─────┼──────┼────────────┤000-00000000000 │                  │            │
│  │      │(三)95.06.19│   20,000元 │000-00000000000000楊富琮│000-00000000000 │                  │            │
│  │      ├─────┼──────┼────────────┤000-00000000000 │                  │            │
│  │      │(四)95.06.22│   24,000元 │000-00000000000000楊富琮│0000-000000     │                  │            │
│  │      │          │            │                        │0000-000000     │                  │            │
├─┼───┼─────┼──────┼────────────┼────────┼─────────┼──────┤
│六│戌○○│(一)95.09.21│   80,000元 │000-00000000000000洪明達│不詳            │不詳              │ 219,800元  │
│  │      ├─────┼──────┼────────────┤                │                  │            │
│  │      │(二)95.12.29│   33,000元 │000-00000000000000宋子雲│                │                  │            │
│  │      │          │            │（起訴書漏載宋子雲）    │                │                  │            │
│  │      ├─────┼──────┼────────────┤                │                  │            │
│  │      │(三)96.01.05│   36,000元 │中信北台中000000000000  │                │                  │            │
│  │      │          │            │李進國（起訴書漏載李進國│                │                  │            │
│  │      │          │            │）                      │                │                  │            │
│  │      │          ├──────┼────────────┤                │                  │            │
│  │      │          │   40,800元 │000000000000000銀楊豐裕│                │                  │            │
│  │      ├─────┼──────┼────────────┤                │                  │            │
│  │      │(四)96.01.10│   30,000元 │彰銀沙鹿00000000000000林│                │                  │            │
│  │      │          │            │明美（起訴書漏載林明美）│                │                  │            │
├─┼───┼─────┼──────┼────────────┼────────┼─────────┼──────┤
│七│天○○│(一)95.06.01│   52,800元 │000-00000000000000蔡依芬│000-00000000000 │以香港東亞電子公司│  92,800元  │
│  │      │          │            │（起訴書漏載蔡依芬）    │                │名義佯稱中獎。    │            │
│  │      ├─────┼──────┼────────────┤0000-000000     │                  │            │
│  │      │(二)95.06.05│   40,000元 │000-00000000000000許師禛│                │                  │            │
│  │      │          │            │（起訴書漏載許師禛）    │                │                  │            │
├─┼───┼─────┼──────┼────────────┼────────┼─────────┼──────┤
│八│子○○│(一)95.04.11│   32,000元 │000-00000000000000王清澧│000-00000000000 │以香港東亞電子公司│110,000元   │
│  │      │          │            │（起訴書漏載王清澧）    │                │、華信事務所名義，│            │
│  │      ├─────┼──────┼────────────┤                │佯稱公開抽獎，邀請│            │
│  │      │(二)95.04.11│   78,000元 │不詳（被害人稱匯款單據已│                │參加。            │            │
│  │      │至95.06間 │            │遺失）                  │                │                  │            │
│  │      │某日      │            │                        │                │                  │            │
├─┼───┼─────┼──────┼────────────┼────────┼─────────┼──────┤
│九│卯○○│(一)94.11.23│   80,000元 │000-00000000000000謝大欽│000-00000000000 │以香港東亞電子公司│6,767,080元 │
│  │      │          ├──────┼────────────┤                │、華信事務所名義佯│            │
│  │      │          │   54,000元 │000-00000000000000謝大欽│                │稱公開抽獎，邀請參│            │
│  │      ├─────┼──────┼────────────┤                │加。              │            │
│  │      │(二)94.11.24│  280,000元 │000-00000000000000曾宇佑│                │                  │            │
│  │      │（起訴書誤│            │                        │                │                  │            │
│  │      │載為84.11.│            │                        │                │                  │            │
│  │      │24）      │            │                        │                │                  │            │
│  │      ├─────┼──────┼────────────┤                │                  │            │
│  │      │(三)94.11.28│1,035,000元 │000-00000000000000曾宇佑│                │                  │            │
│  │      │          ├──────┼────────────┤                │                  │            │
│  │      │          │  250,000元 │000-00000000000000洪彰一│                │                  │            │
│  │      ├─────┼──────┼────────────┤                │                  │            │
│  │      │(四)94.11.30│  425,000元 │000-00000000000000洪彰一│                │                  │            │
│  │      ├─────┼──────┼────────────┤                │                  │            │
│  │      │(五)94.12.05│  305,000元 │000-00000000000000洪彰一│                │                  │            │
│  │      ├─────┼──────┼────────────┤                │                  │            │
│  │      │(六)94.12.05│2,000,000元 │000-00000000000000黃辰華│                │                  │            │
│  │      ├─────┼──────┼────────────┤                │                  │            │
│  │      │(七)94.12.05│1,000,000元 │000-00000000000000曾宇佑│                │                  │            │
│  │      ├─────┼──────┼────────────┤                │                  │            │
│  │      │(八)94.12.05│1,000,000元 │000-00000000000000陳柏傑│                │                  │            │
│  │      ├─────┼──────┼────────────┤                │                  │            │
│  │      │(九)94.12.30│  120,000元 │000-00000000000000張淑珍│                │                  │            │
│  │      ├─────┼──────┼────────────┤                │                  │            │
│  │      │(十)95.11.27│  100,000元 │000000000000銀沙鹿張文 │                │                  │            │
│  │      │          │            │隆（起訴書漏載張文隆）  │                │                  │            │
│  │      ├─────┼──────┼────────────┤                │                  │            │
│  │      │(十一)95.12.14│   33,080元 │000000000000京城崙背王淑│                │                  │            │
│  │      │          │            │寶（起訴書漏載王淑寶）  │                │                  │            │
│  │      ├─────┼──────┼────────────┤                │                  │            │
│  │      │(十二)95.12.28│   60,000元 │000000000000中信北台中李│                │                  │            │
│  │      │          │            │進國（起訴書漏載李進國）│                │                  │            │
│  │      ├─────┼──────┼────────────┤                │                  │            │
│  │      │(十三)96.01.22│   25,000元 │000000000000中小企埔墘方│                │                  │            │
│  │      │          │            │啟華（起訴書漏載方啟華）│                │                  │            │
├─┼───┼─────┼──────┼────────────┼────────┼─────────┼──────┤
│十│午○○│(一)94.12.19│   54,000元 │000-00000000000000張美男│000-00000000000 │以香港東亞電子公司│ 149,000元  │
│  │      ├─────┼──────┼────────────┤                │、華信事務所名義佯│            │
│  │      │(二)94.12.29│   30,000元 │000-00000000000000胡文寶│                │稱公開抽獎，邀請參│            │
│  │      ├─────┼──────┼────────────┤                │加。              │            │
│  │      │(三)95.01.06│   35,000元 │000-00000000000000林慶興│                │                  │            │
│  │      ├─────┼──────┼────────────┤                │                  │            │
│  │      │(四)95.09.25│   30,000元 │000-00000000000000洪明達│                │                  │            │
├─┼───┼─────┼──────┼────────────┼────────┼─────────┼──────┤
│十│申○○│(一)94.12.19│   70,000元 │000-00000000000郭育淇（ │0000000000      │以連城信貸名義，佯│ 374,454元  │
│一│（無匯│          │            │起訴書漏載郭育淇）      │0000000000（起訴│稱辦貸款須繳代辦費│            │
│  │款單據├─────┼──────┼────────────┤書誤載為        │、信用保險費等。  │            │
│  │）    │(二)95.06.07│  129,000元 │000-00000000000吳昱純（ │000000000 ）    │                  │            │
│  │      │          │            │起訴書漏載吳昱純）      │                │                  │            │
│  │      ├─────┼──────┼────────────┤                │                  │            │
│  │      │(三)95.06.08│  175,454元 │000-000000000000000臺北 │                │                  │            │
│  │      │          │            │商銀鶯歌分行（起訴書漏載│                │                  │            │
│  │      │          │            │臺北商銀鶯歌分行）      │                │                  │            │
├─┼───┼─────┼──────┼────────────┼────────┼─────────┼──────┤
│十│壬○○│95.03.20  │   52,800元 │000-00000000000000馬小萍│000-00000000000 │以香港東亞電子公司│  52,800元  │
│二│      │          │            │                        │0000000000      │陳心怡名義，佯稱伊│            │
│  │      │          │            │                        │                │及李有財中三獎，須│            │
│  │      │          │            │                        │                │先繳保險費。      │            │
│  │      │          │            │                        │                │                  │            │
│  │      │          │            │                        │                │                  │            │
├─┼───┼─────┼──────┼────────────┼────────┼─────────┼──────┤
│十│邱鍾春│95.04.17  │   52,800元 │000-00000000000000張阿金│不詳            │以香港東亞電子公司│  52,800元  │
│三│美    │          │            │                        │                │楊雅靜名義，佯稱中│            │
│  │      │          │            │                        │                │獎，須先匯款。    │            │
│  │      │          │            │                        │                │                  │            │
│  │      │          │            │                        │                │                  │            │
│  │      │          │            │                        │                │                  │            │
├─┼───┼─────┼──────┼────────────┼────────┼─────────┼──────┤
│十│乙○○│95.05.23  │   80,000元 │000-00000000000000范國慶│不詳            │以香港東亞電子公司│  80,000元  │
│四│      │          │            │                        │                │名義佯稱中獎，須先│            │
│  │      │          │            │                        │                │匯款。（起訴書贅引│            │
│  │      │          │            │                        │                │李有財）          │            │
├─┼───┼─────┼──────┼────────────┼────────┼─────────┼──────┤
│十│辛○○│95.04.11  │   52,800元 │000-00000000000000張阿金│000-00000000000 │以香港東亞電子公司│  52,800元  │
│五│      │          │            │                        │000-00000000000 │名義佯稱中獎，須先│            │
│  │      │          │            │                        │000-00000000000 │繳手續費。（起訴書│            │
│  │      │          │            │                        │000-00000000000 │贅引李有財）      │            │
├─┼───┼─────┼──────┼────────────┼────────┼─────────┼──────┤
│十│癸○○│(一)95.05.12│   52,800元 │000-00000000000000江佩珊│000-00000000000 │以香港東亞電子公司│ 404,800元  │
│六│      ├─────┼──────┼────────────┤000-00000000000 │名義佯稱中獎，須先│            │
│  │      │(二)95.05.15│   80,000元 │000-00000000000000陳明成│000-00000000000 │匯款。            │            │
│  │      ├─────┼──────┼────────────┤0000000000      │                  │            │
│  │      │(三)95.05.25│  272,000元 │000-00000000000000徐淑君│                │                  │            │
├─┼───┼─────┼──────┼────────────┼────────┼─────────┼──────┤
│十│巳○○│95.04.17  │   52,800元 │000-00000000000000張阿金│000-00000000000 │以香港東亞電子公司│  52,800元  │
│七│      │          │            │                        │0000000000      │名義佯稱中獎，須先│            │
│  │      │          │            │                        │                │繳保險費。（起訴書│            │
│  │      │          │            │                        │                │贅引李有財）      │            │
│  │      │          │            │                        │                │                  │            │
│  │      │          │            │                        │                │                  │            │
├─┼───┼─────┼──────┼────────────┼────────┼─────────┼──────┤
│十│林娟│95.04.07  │   52,800元 │000-00000000000000張阿金│000-00000000000 │以香港東亞電子公司│  52,800元  │
│八│（無匯│          │            │                        │0000000000      │、華信事務所名義，│            │
│  │款單據│          │            │                        │                │佯稱中獎，須繳稅金│            │
│  │）    │          │            │                        │                │留下李有財電話供查│            │
│  │      │          │            │                        │                │證。              │            │
├─┼───┼─────┼──────┼────────────┼────────┼─────────┼──────┤
│十│丙○○│(一)95.04.28│   80,000元 │林明宏帳戶              │不詳            │以香港東亞電子公司│ 198,800元  │
│九│（無匯├─────┼──────┤                        │                │、華信事務所名義，│            │
│  │款單據│(二)95.05.03│   66,000元 │                        │                │佯稱中獎，須繳稅金│            │
│  │）    ├─────┼──────┤                        │                │。                │            │
│  │      │(三)95.04.19│   52,800元 │                        │                │                  │            │
├─┼───┼─────┼──────┼────────────┼────────┼─────────┼──────┤
│二│宇○○│95.03.01  │   52,800元 │000-00000000000000張增煌│000-00000000000 │以香港東亞公司名義│  52,800元  │
│十│（無筆│          │            │                        │000-00000000000 │佯稱中獎。        │            │
│  │錄及匯│          │            │                        │                │                  │            │
│  │款單據│          │            │                        │                │                  │            │
│  │）    │          │            │                        │                │                  │            │
├─┼───┼─────┼──────┼────────────┼────────┼─────────┼──────┤
│二│戊○○│95.03.23  │   52,800元 │000-00000000000000花蓮國│不詳            │以香港東亞公司名義│  52,800元  │
│十│      │          │            │安郵局馬小萍            │                │，佯稱中獎，須繳稅│            │
│一│      │          │            │                        │                │金。              │            │
├─┼───┼─────┼──────┼────────────┼────────┼─────────┼──────┤
│二│Ａ○○│(一)94.12.01│   54,000元 │000-00000000000000謝大欽│不詳            │以香港東亞公司名義│1,515,296元 │
│十│      ├─────┼──────┼────────────┤                │，佯稱中獎，須繳稅│（起訴書誤載│
│二│      │(二)94.12.02│  100,000元 │000-00000000000000曾宇佑│                │金。              │為1,515,406 │
│  │      │          ├──────┼────────────┤                │                  │元）        │
│  │      │          │   80,000元 │000-00000000000000謝大欽│                │                  │            │
│  │      │          │            │                        │                │                  │            │
│  │      │          │            │                        │                │                  │            │
│  │      ├─────┼──────┼────────────┤                │                  │            │
│  │      │(三)94.12.22│   54,000元 │000-00000000000000張淑珍│                │                  │            │
│  │      │          │            │                        │                │                  │            │
│  │      │          │            │                        │                │                  │            │
│  │      │          ├──────┼────────────┤                │                  │            │
│  │      │          │  225,000元 │000-00000000000000張淑珍│                │                  │            │
│  │      ├─────┼──────┼────────────┤                │                  │            │
│  │      │(四)94.12.23│   10,000元 │000-00000000000000張淑珍│                │                  │            │
│  │      ├─────┼──────┼────────────┤                │                  │            │
│  │      │(五)94.12.27│    45000元 │000-00000000000000張淑珍│                │                  │            │
│  │      ├─────┼──────┼────────────┤                │                  │            │
│  │      │(六)94.12.28│   27,000元 │000-00000000000000張淑珍│                │                  │            │
│  │      │（起訴書漏│            │                        │                │                  │            │
│  │      │未記載）  │            │                        │                │                  │            │
│  │      ├─────┼──────┼────────────┤                │                  │            │
│  │      │(七)94.12.30│   50,000元 │000-00000000000000張淑珍│                │                  │            │
│  │      ├─────┼──────┼────────────┤                │                  │            │
│  │      │(八)95.01.03│   27,000元 │000-00000000000000饒瑞城│                │                  │            │
│  │      ├─────┼──────┼────────────┤                │                  │            │
│  │      │(九)95.01.13│   40,000元 │000-00000000000000饒瑞城│                │                  │            │
│  │      ├─────┼──────┼────────────┤                │                  │            │
│  │      │(十)95.02.16│   45,000元 │000-00000000000000馬小萍│                │                  │            │
│  │      ├─────┼──────┼────────────┤                │                  │            │
│  │      │(十一)95.02.22│  105,750元 │000-00000000000000張增煌│                │                  │            │
│  │      ├─────┼──────┼────────────┤                │                  │            │
│  │      │(十二)95.04.20│   20,000元 │000-00000000000000郭增凰│                │                  │            │
│  │      │（起訴書漏│            │（起訴書誤載為郭增鳳）  │                │                  │            │
│  │      │未記載）  │            │                        │                │                  │            │
│  │      │  ────┼──────┼────────────┤                │                  │            │
│  │      │(十三)95.04.26│   24,575元 │000-00000000000000張文山│                │                  │            │
│  │      ├─────┼──────┼────────────┤                │                  │            │
│  │      │(十四)95.04.27│   40,000元 │000-00000000000000林明宏│                │                  │            │
│  │      ├─────┼──────┼────────────┤                │                  │            │
│  │      │(十五)95.04.28│   20,000元 │000-00000000000000林明宏│                │                  │            │
│  │      ├─────┼──────┼────────────┤                │                  │            │
│  │      │(十六)95.06.06│   20,000元 │000-00000000000000蘇鳳蘭│                │                  │            │
│  │      ├─────┼──────┼────────────┤                │                  │            │
│  │      │(十七)95.06.13│   45,000元 │000-00000000000000蘇鳳蘭│                │                  │            │
│  │      ├─────┼──────┼────────────┤                │                  │            │
│  │      │(十八)95.06.14│   64,575元 │000-00000000000000蘇鳳蘭│                │                  │            │
│  │      ├─────┼──────┼────────────┤                │                  │            │
│  │      │(十九)95.07.12│   80,000元 │000-00000000000000莊雅筑│                │                  │            │
│  │      ├─────┼──────┼────────────┤                │                  │            │
│  │      │(二十)95.07.19│   32,288元 │000-00000000000000莊雅筑│                │                  │            │
│  │      ├─────┼──────┼────────────┤                │                  │            │
│  │      │95.07.26│   32,288元 │000-0000000000000朱志凌 │                │                  │            │
│  │      ├─────┼──────┼────────────┤                │                  │            │
│  │      │95.08.31│   30,000元 │000-00000000000000金雪珊│                │                  │            │
│  │      ├─────┼──────┼────────────┤                │                  │            │
│  │      │95.09.01│   28,300元 │000-00000000000000洪明達│                │                  │            │
│  │      ├─────┼──────┼────────────┤                │                  │            │
│  │      │95.11.15│   30,000元 │000-00000000000000李增禧│                │                  │            │
│  │      ├─────┼──────┼────────────┤                │                  │            │
│  │      │95.12.12│   31,000元 │000-0000000000000張文隆 │                │                  │            │
│  │      ├─────┼──────┼────────────┤                │                  │            │
│  │      │95.12.13│   30,700元 │000-0000000000000張文隆 │                │                  │            │
│  │      ├─────┼──────┼────────────┤                │                  │            │
│  │      │95.12.28│   51,000元 │000-00000000000李進國   │                │                  │            │
│  │      ├─────┼──────┼────────────┤                │                  │            │
│  │      │96.01.04│   47,820元 │000000000000000銀楊豐裕│                │                  │            │
│  │      ├─────┼──────┼────────────┤                │                  │            │
│  │      │96.01.19│   25,000元 │000-00000000000000陳麗卿│                │                  │            │
├─┼───┼─────┼──────┼────────────┼────────┼─────────┼──────┤
│二│地○○│(一)94.12.23│   54,000元 │000-00000000000000張淑珍│000-00000000000 │以香港東亞電子名義│ 184,000元  │
│十│      ├─────┼──────┼────────────┤000-00000000000 │，佯稱中獎，須繳稅│            │
│三│      │(二)95.01.12│   50,000元 │000-00000000000000饒瑞城│000-00000000000 │金。              │            │
│  │      │（起訴書誤│            │                        │                │                  │            │
│  │      │載為95.01 │            │                        │                │                  │            │
│  │      │23）      │            │                        │                │                  │            │
│  │      ├─────┼──────┼────────────┤                │                  │            │
│  │      │(三)95.01.12│   80,000元 │000-00000000000000饒瑞城│                │                  │            │
│  │      │（起訴書誤│            │                        │                │                  │            │
│  │      │載為95.01 │            │                        │                │                  │            │
│  │      │23）      │            │                        │                │                  │            │
├─┼───┼─────┼──────┼────────────┼────────┼─────────┼──────┤
│二│己○○│95.03.22  │   52,000元 │000-00000000000000林志偉│不詳            │以香港東亞電子名義│  52,000元  │
│十│（無匯│          │            │                        │                │，佯稱中獎，須繳稅│            │
│四│款單據│          │            │                        │                │金。              │            │
│  │）    │          │            │                        │                │                  │            │
├─┼───┼─────┼──────┼────────────┼────────┼─────────┼──────┤
│二│林炳焜│(一)95.08.04│   30,000元 │000-00000000000000洪明達│000000000       │以香港東亞電子名義│ 162,600元  │
│十│（無匯├─────┼──────┼────────────┤                │，佯稱中獎，須繳稅│            │
│五│款單據│(二)95.08.09│   51,000元 │000-00000000000000洪明達│                │金。              │            │
│  │）    ├─────┼──────┼────────────┤                │                  │            │
│  │      │(三)95.08.18│   81,600元 │000-00000000000000金雪珊│                │                  │            │
├─┼───┼─────┼──────┼────────────┼────────┼─────────┼──────┤
│二│辜陳美│(一)95.04.21│   52,800元 │000-00000000000000張文山│000-00000000000 │以香港東亞電子、華│ 381,840元  │
│十│月    ├─────┼──────┼────────────┤000-00000000000 │信會計聯合事務所謝│            │
│六│      │(二)95.04.24│   30,000元 │000-00000000000000林素鳳│                │大欽、林宇辰名義，│            │
│  │      ├─────┼──────┼────────────┤                │佯稱中獎，須繳稅金│            │
│  │      │(三)95.05.09│   51,000元 │000-00000000000000江佩珊│                │。                │            │
│  │      ├─────┼──────┼────────────┤                │                  │            │
│  │      │(四)95.05.12│   51,000元 │000-00000000000000陳明成│                │                  │            │
│  │      ├─────┼──────┼────────────┤                │                  │            │
│  │      │(五)95.07.28│   30,000元 │000-00000000000000莊雅筑│                │                  │            │
│  │      ├─────┼──────┼────────────┤                │                  │            │
│  │      │(六)95.08.09│   52,800元 │000-00000000000000莊雅筑│                │                  │            │
│  │      │          ├──────┼────────────┤                │                  │            │
│  │      │          │   36,000元 │000-00000000000000洪明達│                │                  │            │
│  │      ├─────┼──────┼────────────┤                │                  │            │
│  │      │(七)95.08.15│   42,240元 │000-00000000000000莊雅筑│                │                  │            │
│  │      ├─────┼──────┼────────────┤                │                  │            │
│  │      │(八)95.08.16│   36,000元 │000-00000000000000莊雅筑│                │                  │            │
├─┼───┼─────┼──────┼────────────┼────────┼─────────┼──────┤
│二│丁○○│95.03.20  │   54,000元 │000-00000000000000馬小萍│不詳            │以香港東亞電子名義│  54,000元  │
│十│（無匯│          │            │                        │                │，佯稱中獎，須繳稅│            │
│七│款單據│          │            │                        │                │金。              │            │
│  │）    │          │            │                        │                │                  │            │
├─┼───┼─────┼──────┼────────────┼────────┼─────────┼──────┤
│二│寅○○│95.05.10  │  300,000元 │000-00000000000000陳明成│不詳            │以香港東亞電子名義│ 300,000元  │
│十│（無匯│（起訴書誤│            │                        │                │，佯稱中獎，須繳稅│            │
│八│款單據│載為95.05.│            │                        │                │金。              │            │
│  │）    │05）      │            │                        │                │                  │            │
├─┼───┼─────┼──────┼────────────┼────────┼─────────┼──────┤
│二│丑○○│95.06.13  │   52,800元 │000-00000000000000林進發│000-00000000000 │以香港東亞電子名義│  52,800元  │
│十│      │          │            │                        │0000000000      │，佯稱中獎，須繳稅│            │
│九│      │          │            │                        │                │金。              │            │
├─┼───┼─────┼──────┼────────────┼────────┼─────────┼──────┤
│三│未○○│95.03.21  │   52,800元 │000-00000000000000林志偉│不詳            │以香港東亞電子名義│  52,800元  │
│十│（無匯│          │            │                        │                │，佯稱中獎，須繳稅│            │
│  │款單據│          │            │                        │                │金。              │            │
│  │）    │          │            │                        │                │                  │            │
├─┼───┼─────┼──────┼────────────┼────────┼─────────┼──────┤
│三│辰○○│95年初左右│   52,800元 │不詳                    │不詳            │以香港東亞電子名義│     未遂   │
│十│      │          │            │                        │                │，佯稱中獎，須繳稅│            │
│一│      │          │            │                        │                │金。              │            │
├─┼───┴─────┴──────┴────────────┴────────┴─────────┴──────┤
│合│                                                                                            總計：12,541,430元│
│計│                                                                                                              │
└─┴───────────────────────────────────────────────────────┘


司法院資訊處製作；財團法人民間司法改革基金會備份。
